【裁判字號】    98,財管,45
【裁判日期】    980806
【裁判案由】    選任遺產管理人
【裁判全文】
臺灣屏東地方法院民事裁定              98年度財管字第45號
聲  請  人  馬來西亞商富析管理股份有限公司臺灣分公司
法定代理人  乙○○
上列聲請人聲請就被繼承人甲○○○之遺產指定遺產管理人事件，
本院裁定如下：
    主  文
選任陳清和律師為被繼承人甲○○○（女，民國○○○年○月○
○○日生，身分證統一編號：Ｚ000000000號）之遺產
管理人。
程序費用新台幣壹仟元由被繼承人甲○○○之遺產負擔。
    理  由
一、本件聲請意旨略以：案外人柯慶郎於87年6 月1 日邀同被繼
    承人甲○○○（女，民國○○年○ 月○○日生，身分證統一編號
    ：Ｚ000000000號，最後住所地為屏東縣縣潮州鎮○○里○ 鄰
    ○○路331 號8 樓之4 ，民國96年2 月11日死亡）為連帶保
    證人，並由被繼承人甲○○○以屏東縣潮州鎮○○段1145地
    號、263 建號之不動產，設定新台幣（下同）2,400,000 元
    本金最高限額抵押權，作為向前前債權人泛亞商業銀行股份
    有限公司借款2,000,000 元之擔保，詎該借款自89年9 月10
    日起即未繳納本息，尚欠本金1,854,937 元迄未清償，惟被
    繼承人甲○○○於96年2 月11日死亡，而其全部繼承人皆已
    死亡或拋棄繼承，被繼承人甲○○○尚有本金及利息已屆清
    償期未清償，且其親屬會議並未於一個月內選定遺產管理人
    。聲請人（前前債權人泛亞商業銀行股份有限公司於93年3
    月11日更名為寶華商業銀行股份有限公司，寶華商業銀行股
    份有限公司於93年3 月26日就其對債務人等之債權及其擔保
    暨其他從屬權利一併移轉予前債權人華通資產管理有限公司
    ，而華通資產管理有限公司於98年1 月23日與聲請人簽訂契
    約，約定將本金及其他一切權利一併讓與聲請人）為甲○○
    ○之債權人，係利害關係人，為此聲請選任被繼承人甲○○
    ○之遺產管理人，茲提出財政部核准函影本、讓渡書、公告
    報紙影本、債權讓與證明書影本、存證信函影本、回執影本
    、債權憑證影本、借據影本、繼承系統表、戶籍謄本、除戶
    謄本、本院惠家協字第0970029370號函影本等為證。
二、按繼承開始時，繼承人有無不明者，由親屬會議於一個月內
    選定遺產管理人；無親屬會議或親屬會議未於前條所定期限
    內選定遺產管理人者，利害關係人或檢察官，得聲請法院選
    任遺產管理人，並由法院依公示催告程序，定六個月以上之
    期限，公告繼承人，命其於期限內承認繼承；又被繼承人之
    所有繼承人均拋棄其繼承權者，準用關於無人承認繼承之規
    定，民法第1177條、第1178條第2 項、第1176條第6 項分別
    定有明文。
三、查聲請人主張其為被繼承人甲○○○之債權人，被繼承人於
    96年2 月11日死亡，其所有順位之繼承人均已死亡或向本院
    為拋棄繼承之意思表示，又被繼承人之親屬會議未於繼承開
    始後1 個月內選定遺產管理人等情，業據其提出戶籍（除戶
    ）謄本、繼承系統表、本院97年10月31日惠家協字第097002
    9370號函影本、財政部核准函影本、讓渡書、公告報紙影本
    、債權讓與證明書影本、存證信函影本、回執影本、債權憑
    證影本、借據影本等件為證，自堪信為真實。揆諸首揭法條
    規定與說明，聲請人既為被繼承人甲○○○之債權人，應屬
    利害關係人無疑，是依首開規定，聲請人向本院聲請選任被
    繼承人甲○○○之遺產管理人，當屬有據。本院審酌被繼承
    人之繼承人均已拋棄繼承，應無意願擔任遺產管理人，並認
    為陳清和律師乃屏東律師公會成員，法學素養深厚，與聲請
    人及被繼承人間均無何利害關係，有利於管理及處理被繼承
    人甲○○○後序之遺產問題，爰依聲請選任陳清和律師為被
    繼承人甲○○○之遺產管理人。
四、依非訟事件法第24條第1 項、第157 條，裁定如主文。
中    華    民    國    98    年    8     月    6     日
                        家事庭法  官  林美靜
以上正本係照原本作成。
如不服本裁定應於送達後10日內向本院提出抗告狀，並繳納抗告
費新臺幣1,000元。
中    華    民    國    98    年    8     月    6     日
                              書記官  葉祝君


司法院資訊處製作；財團法人民間司法改革基金會備份。
